臺灣臺中地方法院民事簡易判決
110年度豐簡字第505號
原      告  富邦產物保險股份有限公司

法定代理人  羅建民  
訴訟代理人  林揚軒  
            何正偉  
被      告  陳詠婧（原名陳淑娟）


上列當事人間請求損害賠償事件，本院於民國111年3月8日言詞
辯論終結，判決如下：
    主      文
一、被告應給付原告新臺幣71,556元，及自民國110年8月10日起
    至清償日止，按週年利率百分之5計算之利息。
二、原告其餘之訴駁回。
三、訴訟費用由被告負擔十分之七，餘由原告負擔。
四、本判決得假執行。但被告如以新臺幣71,556元為原告預供擔
    保，得免為假執行。
    事實及理由
甲、程序部分：被告經合法通知，未於最後1次言詞辯論期日到
    場，核無民事訴訟法第386條所列各款情事，爰依原告聲請
    ，由其一造辯論而為判決。
乙、實體部分：
壹、原告起訴主張：被告前於民國108年6月29日駕駛車牌號碼00
    0-0000號普通重型機車，行經臺中市○○區○○○路000號對面時
    ，因轉向疏忽（單手持手機）之過失，不慎碰撞原告所承保
    、訴外人張瑋娟所有，而由其本人所駕駛之車牌號碼000-00
    00號自用小客車（下稱系爭車輛），致系爭車輛受損（下稱
    系爭事故），經送修復後，共計支出修理費用新臺幣（下同
    ）125,901元（工資29,650元、零件96,251元）。原告已依
    保險契約，辦理出險理賠並扣除零件折舊（按零件以8月計
    算折舊後為72,573元），原告仍得請求被告賠償102,223元
    （計算式：折舊後零件費用72,573元＋工資29,650元＝102,22
    3元）。爰依保險法第53條第1項及民法侵權行為規定，代位
    請求被告賠償上開損害。並減縮後聲明：被告應給付原告10
    2,223元，及自起訴狀繕本送達翌日起至清償日止，按週年
    利率5％計算之利息。
貳、被告答辯則以：被告固有將手機放在機車把手上騎車之過失
    ，然被告當時是為閃避停在路旁之車輛，才稍微往左邊偏移
    ，被告機車仍然貼近路面邊緣。是系爭車輛駕駛人未注意車
    前狀況，才會撞到被告機車，其亦有過失。又被告就自身受
    損部分，均未向系爭車輛駕駛人求償，對方亦不應對被告求
    償。並聲明：原告之訴駁回。
參、本院之判斷：
一、原告主張被告於前開時間、地點，騎乘車牌號碼000-0000號
    重型機車，因轉向疏忽之過失，不慎碰撞系爭車輛，致系爭
    車輛因而受損，經原告依保險契約理賠被保險人125,901元
    等事實，業據其提出道路交通事故初步分析研判表、道路交
    通事故現場圖、道路交通事故當事人登記聯單、行車執照、
    汽車險理賠申請書、估價單、車損照片、統一發票等件在卷
    為憑（見本院卷第21頁至第41頁），並有臺中市車輛行車事
    故鑑定委員會鑑定意見書及本院依職權向臺中市政府警察局
    調閱本件道路交通事故談話紀錄表、道路交通事故調查報告
    表㈠、㈡、現場照片、道路交通事故補充資料表等件附卷可參
    （見本院卷第59頁至第103頁、第187頁至188頁），原告主
    張，堪信為真實。
二、按因故意或過失，不法侵害他人之權利者，負損害賠償責任
    。不法毀損他人之物者，被害人得請求賠償其物因毀損所減
    少之價額。民法第184條第1項前段、第196條分別定有明文
    。查被告因過失而致原告系爭車輛受有損害，已如前述，自
    應負損害賠償責任。次按請求賠償物被毀損所減少之價額，
    雖得以修復費用為估定標準，但以必要者為限（例如修理材
    料以新品換舊品，應予折舊）。本件原告支出之修復費用，
    依估價單所示（見本院卷第31頁），其中零件費用為96,251
    元。而查系爭車輛係於107年10月出廠，此有系爭車輛行車
    執照影本附卷可參（見本院卷第27頁），至本件車禍事故發
    生日即108年6月止，使用期間為8月（參酌「營利事業所得
    稅結算申報查核準則」第95條第8款規定，不滿1月，以1月
    計）。而依行政院所頒「固定資產耐用年數表」及「固定資
    產折舊率表」之規定，非營業用小客車之耐用年數為5年，
    依定率遞減法每1年折舊千分之369，是扣除折舊後，原告得
    請求之零件修理費為72,573元（計算式詳如附表）。加計工
    資29,650元後，原告因系爭車禍事故所受之損害應為102,22
    3元。
三、又按損害之發生或擴大，被害人與有過失者，法院得減輕賠
    償金額，或免除之，民法第217條第1項定有明文。原告代位
    被害人即系爭車輛駕駛人張瑋娟對被告行使損害賠償請求權
    ，自亦有前開規定之適用。而查被告主張訴外人即系爭車輛
    駕駛人張瑋娟就系爭事故之發生，亦有疏未注意車前狀況之
    過失乙節，為原告所不爭執（見本院卷第160頁）。而本件
    囑託臺中市車輛行車事故鑑定委員會鑑定結果，亦認張瑋娟
    駕駛自用小客車，行至劃有分向限制線之外側車道，未注意
    車前狀況適採安全措施，為肇事次因，有臺中市車輛行車事
    故鑑定委員會鑑定意見書附卷可參（見本院卷第188頁）。
    本院綜合審酌雙方過失情節及相關事證，認被告就本件損害
    之發生應負70％之過失責任，原告就本件損害之發生應負30％
    之過失責任，經過失相抵後，原告得請求被告賠償之金額為
    71,556元（計算式：102,223元×70％＝71,556元，小數點以下
    4捨5入）。原告逾此範圍之請求，應予駁回。至於被告抗辯
    其未向張瑋娟求償乙節，衡屬被告自身考量，尚不影響原告
    損害賠償請求權之行使，僅此敘明。
五、按給付無確定期限者，債務人於債權人得請求給付時，經其
    催告而未為給付，自受催告時起，負遲延責任；又遲延之債
    務，以支付金錢為標的者，債權人得請求依法定利率計算之
    遲延利息；而應付利息之債務，其利率未經約定，亦無法律
    可據者，週年利率為百分之5，民法第229條第2項、第233條
    第1項前段、第203條分別定有明文。本件原告對被告之損害
    賠償債權，核屬無確定期限之給付。從而，原告請求被告給
    付自起訴狀繕本送達被告翌日即110年8月10日（見本院卷第
    155頁送達證書）起至清償日止，按週年利率百分之5計算之
    利息，與上開規定，核無不合，應予准許。
肆、綜上所述，原告依保險代位及侵權行為之法律關係，請求被
    告給付71,556元，及自110年8月10日起至清償日止，按週年
    利率5％計算之利息，為有理由，應予准許；逾此範圍之請求
    ，為無理由，應予駁回。
伍、本件判決之事證已臻明確，兩造其餘攻擊防禦方法，經審酌
    後，認均與判決結果無影響，爰不一一論述。
陸、本判決就原告勝訴部分，係依民事訴訟法第427條第1項規定
    適用簡易訴訟程序所為被告敗訴之判決，依民事訴訟法第38
    9條第1項第3款之規定，應由本院依職權宣告假執行。又被
    告固未陳明如受不利判決，願供擔保請准免為假執行，然本
    院在衡平原則下，爰依民事訴訟法第392條第2項規定，依職
    權諭知被告以相當金額為原告預供擔保後，亦得免為假執行
    。
柒、訴訟費用之負擔：民事訴訟法第79條。
中　　華　　民　　國　　111 　年　 　3　　月　　25　　日
                      臺灣臺中地方法院豐原簡易庭
                                  法　官　段奇琬
上為正本係照原本作成。　　　　　　　　　　　　　　　　　
如不服本判決，應於送達後20日內，向本院提出上訴狀並表明上
訴理由，如於本判決宣示後送達前提起上訴者，應於判決送達後
20日內補提上訴理由書（須附繕本）。
中　　華　　民　　國　　111 　年　 　3　　月　　25　　日
                                  書記官  王政偉
附表
-----
折舊時間           金額
第1年折舊值        96,251×0.369×(8/12)=23,678
第1年折舊後價值    96,251-23,678=72,573